【裁判字號】    92,易,625
【裁判日期】    920523
【裁判案由】    竊盜
【裁判全文】
臺灣高雄地方法院刑事判決              九十二年度易字第六二五號
    公  訴  人  臺灣高雄地方法院檢察署檢察官
    被      告  甲○○
右列被告因竊盜案件，經檢察官提起公訴 (九十二年度偵字第三四三七號），本院判
決如左：
    主  文
甲○○竊盜，累犯，處有期徒刑伍月，如易科罰金以佰元折算壹日。
    事  實
一、甲○○有違反麻醉藥品管理條例之罪前科二次，前於八十五年間因非法吸用化學
    合成麻醉藥品罪，經本院八十五年度易字第四一二一號判決於八十五年七月五日
    判處有期徒刑六月確定，於八十七年八月二十五日送監執行，在八十八年二月二
    十二日執行完畢；復於八十八年間觸犯毒品危害防制條例罪（轉讓第二級毒品罪
    ），經台灣高等法院高雄分院八十八年度上訴字第一六三九號判決於八十九三月
    二十八日判處有期徒刑一年確定，八十九年十二月一日入監執行，至九十一年十
    一月二十六日執行完畢，猶不知悔改，復意圖為自己不法所有，以所拾獲之鄰居
    乙○○之子所遺失之大門鑰匙，未經允許，於九十一年十二月十七日上午十一時
    許，開啟乙○○位於高雄市○鎮區○○街三十一號五樓住處大門，進入謝婦房內
    （無故侵入住宅部分未據告訴），竊取乙○○所有之郵局及彰化商銀存摺二本、
    印章二顆、支票簿、信用卡、駕照及女用手錶乙只（約新台幣三、四千元），得
    手後將上述竊贓放置在同棟對面公寓（南天街三十三號）住處。旋於同日約十二
    時許，甲○○接續以同一手法進入乙○○房間意圖搜尋財物之際，適謝婦返家發
    現甲○○在屋內行跡可疑，甲○○隨即坦承行竊，並返回住處將上述竊贓中存摺
    、印章、支票簿、信用卡、駕照返還乙○○，但女用手錶乙只仍據拒不交還，乙
    ○○乃報警偵悉上情。
二、案經高雄市政府警察局前鎮分局移送台灣高雄地方法院檢察署檢察官偵查起訴。
    理  由
一、訊據被告甲○○固不諱言持有上述竊贓，並當場經被害人乙○○發現行蹤報警查
    獲之事實，但仍矢口否認竊盜不法犯行，辯稱：我是在案發當日下午，在該棟公
    寓頂樓，拾獲一紙盒，內裝有被害人乙○○所有之上述物品，因紙盒內剛好有鑰
    匙，我才會用鑰匙打開謝婦住處大門，但本意是要物歸原主，沒有竊盜犯意等云
    。惟查：
    （一）右開事實業據被害人乙○○指証綦詳，被告既坦承持有竊贓，又係在場經
          被害人當場查獲，可見指訴情節具體可信。
    （二）次查  被告既係拾獲失物，理應報請有司依法處理，或通知失主物歸原主
          豈有未經通知，亦未受允許，趁人不在擅自以鑰匙開門登堂入室之理？
    （三）再者，被害人堅稱係在發現被告躡居其屋內行跡鬼祟，盤問下被告坦承行
          竊，並主動返回住處取贓交還失主（但女用手錶仍拒不交還），以上經謝
          秀枝偵訊指述綦詳，被告亦無言以對，足見被告於同日上午已至少無故進
          入乙○○住處二次，且第一次有行竊得逞，俱可肯認，顯見係被告畏罪乞
          宥之舉，茍被告無竊取上開財物，豈有表明返還之可能？
   （四） 至於被告雖一再堅稱有「楊漢倫」目睹渠拾獲失物云云，但有關「楊漢倫
          」年籍為何？是否確有其人？除被告之供述外，別無查証方法，何況又與
          被害人明確之指証齟齬，並不能做為有利於被告之事証。
    綜上所述，本件事証已臻明確，被告犯行洵堪認定。
二、核被告甲○○所為，係犯刑法第三百二十條第一項竊盜罪。被告雖有先後二次進
    入被害人住處之客觀事實，但被告應係基於單一整體之犯意，進入乙○○住處意
    據欲接續行竊，應屬接續犯，公訴意旨，認係連續犯，法律所見與本院尚有未符
    ，附予敘明。又被告有違反麻醉藥品管理條例之罪前科二次，前於八十五年間因
    非法吸用化學合成麻醉藥品罪，經本院八十五年度易字第四一二一號判決於八十
    五年七月五日判處有期徒刑六月確定，於八十七年八月二十五日送監執行，在八
    十八年二月二十二日執行完畢；復於八十八年間觸犯毒品危害防制條例罪（轉讓
    第二級毒品罪），經台灣高等法院高雄分院八十八年度上訴字第一六三九號判決
    於八十九年三月二十八日判處有期徒刑一年確定，八十九年十二月一日入監執行
    ，至九十一年十一月二十六日執行完畢，此據被告供明在卷，復有被告之全國刑
    案資料查証紀錄表附卷可接，被告於前案執行完畢五年內再犯本罪，應依累犯規
    定加重其刑。爰審酌被告之人格、品行、經歷、犯罪動機、行為手段，及被告東
    窗事發仍矢口否認犯行，態度不佳，惟念在被告所竊財物無多，被害人亦表宥恕
    等一切情狀，爰量處如主文所示之刑，並諭知易科罰金折算標準。
據上論斷，應依刑事訴訟法第二百九十九條第一項前段、刑法第三百二十條第一項、
第四十七條、罰金罰鍰提高標準條例第一條前段、第二條，判決如主文。
本案經檢察官何景東到庭執行職務。
中    華    民    國    九十二    年       五       月        二十三    日
                                  臺灣高雄地方法院刑事第五庭
                                      法  官  朱  盈  吉
右正本證明與原本無異。
如不服本判決，應於判決送達後十日內，向本院提出上訴狀。
                                      書記官  吳  金  霞
中    華    民    國    九十二    年       五       月        二十七   日


司法院資訊處製作；財團法人民間司法改革基金會備份。
